最高法院刑事判決　　　　　　　　　　　　　　　　　九十一年度台非字第九八號
　　上訴人　最高法院檢察署檢察總長
　　被　告　甲○○
右上訴人因被告過失致人於死案件，對於台灣宜蘭地方法院中華民國九十年十二月七
日確定裁定（九十年度聲字第一○五二號，聲請案號：台灣宜蘭地方法院檢察署九十
年度執聲字第六四四號），認為違背法令，提起非常上訴，本院判決如左：
    主  文
原裁定撤銷。
聲請駁回。
    理  由
非常上訴理由稱：「一、按撤銷緩刑之裁定具有實體判決之效力，亦得為非常上訴之
客體（參見司法院三十二年院字第二五○七號解釋）。又受緩刑之宣告而有左列情形
之一者，撤銷其宣告：一、緩刑期內更犯罪，受有期徒刑以上刑之宣告者。二、緩刑
前犯他罪，而在緩刑期內受有期徒刑以上刑之宣告者。但因過失犯罪者，不適用前項
規定。刑法第七十五條定有明文。查被告甲○○於民國八十九年九月九日，犯過失致
人於死罪，經台灣宜蘭地方法院於九十年七月二日以九十年度交訴字第一二號，判處
有期徒刑三月緩刑二年，並於同年八月六日確定在案。惟被告另於緩刑前之九十年二
月八日再犯過失致人於死罪，復經台灣宜蘭地方法院於九十年八月三十日，以九十年
度交訴字第三二號，判處有期徒刑六月，並於九十年九月十七日確定。被告既係因過
失而犯罪，依刑法第七十五條第二項之規定，自不得撤銷其緩刑之宣告，奈原審法院
未加細查，竟以裁定撤銷前案緩刑之宣告，顯有適用法則不當之違法。二、案經判決
（應係裁定之筆誤）確定，且對被告不利，應依刑事訴訟法第四百四十一條、第四百
四十三條提起非常上訴，以資救濟。」等語。
本院按判決不適用法則或適用不當者，為違背法令，刑事訴訟法第三百七十八條定有
明文。又緩刑之宣告而有左列情形之一者，撤銷其宣告：一、緩刑期內更犯罪，受有
期徒刑以上刑之宣告者。二、緩刑前犯他罪，而在緩刑期內受有期徒刑以上刑之宣告
者。但因過失犯罪者，不適用前項規定。刑法第七十五條定有明文。查被告甲○○於
民國八十九年九月九日，犯過失致人於死罪，經台灣宜蘭地方法院於九十年七月二日
以九十年度交訴字第一二號，判處有期徒刑三月緩刑二年，並於同年八月六日確定在
案。惟被告另於緩刑前之九十年二月八日再犯過失致人於死罪，復經台灣宜蘭地方法
院於九十年八月三十日，以九十年度交訴字第三二號，判處有期徒刑六月，並於九十
年九月十七日確定，有台灣宜蘭地方法院九十年度交訴字第一二號、九十年度交訴字
第三二號案卷可稽。被告既係因過失而犯罪，依上揭規定自不得撤銷其緩刑之宣告，
乃原法院未將檢察官撤銷緩刑宣告之聲請駁回，遽為裁定撤銷前案緩刑之宣告，顯有
適用法則不當之違背法令。案經確定，非常上訴意旨執以指摘，洵有理由，此項裁定
與確定判決有同等效力，且對被告不利，自應由本院將原裁定撤銷，並駁回檢察官求
為撤銷緩刑之聲請，以資糾正。
據上論結，應依刑事訴訟法第四百四十七條第一項第一款但書，判決如主文。
中      華      民      國    九十一    年      四      月    二十五    日
                              最高法院刑事第九庭
                                  審判長法官  陳  炳  煌
                                        法官  陳  正  庸
                                        法官  韓  金  秀
                                        法官  吳  信  銘
                                        法官  徐  文  亮
      右正本證明與原本無異
                                              書  記  官
中      華      民      國    九十一    年      五      月      三      日
